---
title: "TRABAJO CLIMATOL"
author: "Campos Torres Sergio Junior"
date: "29/1/2022"
output: github_document
---

```{r setup, include=FALSE}
knitr::opts_chunk$set(echo = TRUE)
```

**Librerias a utilizar**

```{r cars}
library(sp)
library(fields)
library(raster)
library(gstat)
library(ncdf4)
library(climatol)
library(maps)
library(mapdata)
```

**NIVEL 1**

*1. Generar un diagrama de Walter y Lieth con la data de datcli, este debe llevar de título “Estación Campo de Marte”, a una altitud de 80 msnm durante el año 2017, con los meses simbolizados por números. Las temperaturas deberán visualizarse de color verde; las precipitaciones, en naranja; los meses de congelación segura, en azul y los de congelación probable, en celeste. No trazar una línea suplementaria de precipitación.*

```{r}
#Usamos la data datcli
data(datcli)
diagwl(datcli, est="Estación Campo de Marte", alt=80, per="2017", mlab="other", tcol="green", pcol="orange", sfcol="blue", pfcol="sky blue") 
```

*2.Recrea minuciosamente el siguiente diagrama de la rosa de los vientos (pista: col=rainbow(8)).*

```{r}
#La funcion a utilizar es "rosavent", usando f1 en ella nos muestra un ejemplo con la data "windfr" implementada en climatol
data(windfr)
rosavent(windfr, fnum=6, fint=2, flab=1, ang=pi/2.6, uni="km/s", col=rainbow(8))
```

**NIVEL 2**

*3. Convertir la data diaria de tmax en una data de medias mensuales. Posteriormente, homogeneizar dichos datos mensuales con una normalización por estandarización y gráficos de medias anuales y correcciones aplicadas en el análisis exploratorio de datos (utilizar dos decimales).*

```{r}
#Primero establecemos nuestra carpeta con la funcion setwd
setwd("D:/Programacion Ciclo 3/Tarea Climatol")

#Data diaria Tmax:
data(tmax)

#Datas de medias mensuales:
write.table(dat, "Tmax_2001-2003.dat", row.names=FALSE, col.names=FALSE)
write.table(est.c, "Tmax_2001-2003.est", row.names=FALSE, col.names=FALSE)

#Climatol ayuda a obtener datos mensuales mediante la función dd2m
dd2m('Tmax', 2001, 2003, ndec=2, valm=2)
#Esta orden guarda en Tmax_2001-2003.dat y Tmax_2001-2003.est las series mensuales, listas para ser homogeneizadas

#Homogeneizamos dichos datos mensuales
homogen('Tmax', 2001, 2003, std=3, gp=3, ndec=2, suf='m', nm=12)
```

*4. Recortar la data mensual de Ptest desde 1965 hasta 2005. Homogeneizar dicha data mediante clústers o áreas rectangulares, con un ancho de superposición de 0, mediante una estandarización y con gráficos de totales anuales en el análisis exploratorio de datos. Mostrar las medias de las series homogeneizadas en un archivo Excel que, además, mencione los totales anuales y los datos de la latitud, longitud y nombre de cada estación (utilizar dos decimales).*

```{r}
#Igual que el ejercicio anterior pero ahora con la data Ptest
data(Ptest)
write.table(dat, "Ptest_1951-2010.dat", row.names=FALSE, col.names=FALSE)
write.table(est.c, "Ptest_1951-2010.est", row.names=FALSE, col.names=FALSE)

#Recortamos la data
datsubset('Ptest', 1951, 2010, 1965, 2005)

#Homogeneizar mediante areas rectangulares:
homogsplit('Ptest', 1965, 2005, xc=2, yc=39, 0, 0, nm=12, std=3, ndec=2, gp=4, expl=TRUE)

#Series homogeneizadas en ficheros de texto CSV (excel)
dahstat('Ptest', 1965, 2005, stat="me", ndc=2, vala=1, estcol=c(1,2,5))
```

*5. Con la data homogenizada del ejercicio anterior (si no se ha realizado, iniciar homogeneizando tal cual se menciona en el ejercicio 4) plotear un gráfico de calor con las medias de precipitación mensual de acuerdo con la latitud y longitud, este debe abarcar desde el punto 2.1°E 39.1°N hasta el punto 3.5°E 40°N, con una separación de 0.001 entre líneas. Además, debe tener un título principal y etiquetado en ambos ejes. Adicionalmente, plotear un mapa de la zona del mundo en cuestión encima de dicho gráfico (use col=rainbow(100)).*

```{r}
#Creamos la grilla con los valores en x e y necesarios:
gr=expand.grid(x=seq(2.1,3.5,0.05),y=seq(39.1,40,0.001))
coordinates(gr)<-~ x+y

#Usamos la data anterior con el argumento "grid", para ello usamos la funcion dahgrid
dahgrid('Ptest', 1965, 2005, grid=gr)

#Usamos los datos de nuestra carpeta donde se encuentran los archivos guardados
ptest_grid=nc_open('D:/Programacion Ciclo 3/Tarea Climatol/Ptest_1965-2005_m.nc')
print(ptest_grid)
ptest_var=ncvar_get(ptest_grid,'Ptest.m') 
ptest_lats=ncvar_get(ptest_grid,'lat')
ptest_lats=rev(ptest_lats)
ptest_longs=ncvar_get(ptest_grid,'lon')
dims_variable=dim(ptest_var)

#Ploteamos el grafico
image.plot(ptest_longs,ptest_lats,ptest_var[,length(ptest_lats):1], main=paste("Media de precipitacion"), xlab='Longitud', ylab='Latitud', col=rainbow(100))

#Agregamos un mapa por encima usando la libreria maps con la data world y el plot creado
map("world", add=TRUE)
```